臺灣高雄地方法院交通事件裁定　　　　　　　　　　九十一年度交聲字第一二二號
　　受處分人　甲○○
　　即異議人
右列受處分人因違反道路交通管理處罰條例案件，對於高雄市交通事件裁決所民國九
十一年一月二十五日所為之處分（原處分案號：高監五字第裁八○─Ｂ000000
00號），聲明異議，本院裁定如左：
    主  文
本件異議駁回。
    理  由
一、異議意旨略以：受處分人即異議人甲○○於九十一年一月二十九日接獲高雄市交
    通事件裁決所裁決書，指稱異議人於民國九十年十月二日十五時時，在高雄市○
    ○路與仁愛一街交岔路口附近禁止臨時停車之處所停車，違反道路交通管理處罰
    條例第五十六條第一項第一款在禁止臨時停車處所停車之規定，裁處罰鍰新臺幣
    （下同）九百元，惟伊停車地點之地面僅劃有二條斷斷續續相互平行之紅漆線，
    其中一條寬三十公分，塗料中有百分之七十已脫落，另一條寬十五公分，除未以
    規定之塗料劃設外，亦有百分之五十脫落，故該地點應非禁止臨時停車之處所，
    爰依法提出異議等語。
二、按行政處分，係指行政機關就公法上具體事件所為之決定或其他公權力措施而對
    外直接發生法律效果之單方行政行為；前項決定或措施之相對人雖非特定，而依
    一般性特徵可得確定其範圍者，為一般處分，適用本法有關行政處分之規定。有
    關公物之設定、變更、廢止或其一般使用者，亦同，行政程序法第九十二條定有
    明文。又依道路交通標誌標線號誌設置規則第三條第二款之規定，交通標線既係
    以規定之線條、圖形、標字或其他導向裝置，劃設於路面或其他設施上，用以管
    制道路上車輛駕駛人與行人行止之交通管制設施，故交通標線實係針對道路之一
    般使用加以規範，故依前揭行政程序法第九十二條之規定，交通標線自屬一種「
    對物之一般處分」，而有行政程序法第一百十條以下關於行政處分效力規定之適
    用，應先予敘明。
三、又按行政處分除有(一)不能由書面處分中得知處分機關者。(二)應以證書方式作成而
    未給予證書者。(三)內容對任何人均屬不能實現者。(四)要求或許可之行為構成犯罪
    者。(五)內容違背公共秩序、善良風俗者。(六)未經授權而違背法規有關專屬管轄之
    規定或缺乏事務權限者。(七)其他具有重大明顯之瑕疵者等七款情形之一，係屬無
    效之行政處分，並自始不生效力外，在未經撤銷、廢止，或未因其他事由而失效
    之前，其效力繼續存在，行政程序法第一百十條第三項、第四項、第一百十一條
    分別定有明文。經查：本件異議人停車之道路路側，雖於異議人停車時確劃有二
    條相互平行之紅實線，其中一條紅實線較寬並靠近騎樓，且部分紅實線所在之柏
    油路面已毀損，致使該條紅實線呈現斷斷續續，另一條紅實線較窄並靠近道路中
    心，且部分塗料已脫落等情，有異議人違規時現場照片五幀在卷可資佐證，而與
    道路交通標誌標線號誌設置規則第一百四十九條第一項第五款，規定禁止臨時停
    車之標線係以設於道路路側之紅實線表示一節，尚有未符，惟由前揭照片所示之
    現場情況，依常情一般國民應可推知現場路側之所以會有二條紅實線，係因原設
    於道路外側靠近騎樓之紅實線因部分紅實線所在之柏油路面已毀損，致使該條紅
    實線呈現斷斷續續，主管機關乃在較靠近道路中心處另劃設紅實線代替，然因未
    能將原紅實線確實塗去，致使現場出現二條相互平行之紅實線，並因雨淋日曬之
    故，致新劃設之紅實線亦有部分塗料脫落，亦可知悉現場仍屬禁止臨時停車之路
    段，故現場之禁止臨時停車交通標線設置之方式，雖於法尚有未合而有瑕疵，惟
    仍非屬無效之行政處分，依行政程序法第一百十條第三項之規定，自生禁止駕駛
    人臨時停車之效力，異議人辯稱其不知該路段禁止臨時停車云云，尚不足採信。
    至現場之紅實線無論是否以規定之塗料劃設一節，係屬主管機關之內部作業程序
    ，尚不致影響現場禁止駕駛人臨時停車之效力，附此敘明。因而，本件異議人於
    禁止臨時停車路段停車，確違反道路交通管理處罰條例第五十六條第一項第一款
    在禁止臨時停車處所停車之規定，原處分機關援引上開規定，裁處罰鍰九百元，
    並無不當，本件異議為無理由，應予駁回。
據上論斷，應依道路交通案件處理辦法第十九條，裁定如主文。
中      華      民      國    九十一    年      三      月     十九     日
                                臺灣高雄地方法院交通法庭
                                  法  官 劉傑民
右正本證明與原本無異。
如不服本裁定，應於送達後五日內，向本院提出抗告狀。
                                  書記官 黃琬婷
中      華      民      國    九十一    年      三      月     十九     日
